臺灣新北地方法院刑事裁定
110年度金訴字第272號
上  訴  人
即  被  告  李慶山
上列上訴人即被告因違反洗錢防制法等案件，不服本院中華民國
111年1月13日所為之第一審刑事判決，提起上訴，前經本院於11
1年6 月6日以110年度金訴字第272號裁定駁回上訴（下稱原裁定
），上訴人不服提起抗告，經臺灣高等法院於111年7月13日以11
1年度抗字第1027號裁定撤銷原裁定發回本院，本院更為裁定如
下：
    主  文
上訴駁回。
    理  由
一、按上訴期間為20日，自送達判決後起算；原審法院認為上訴
    不合法律上之程式或法律上不應准許或其上訴權已經喪失者
    ，應以裁定駁回之，刑事訴訟法第349條前段、第362條前段
    分別定有明文。故上訴人若已逾上訴期間而提起上訴，其上
    訴為不合法，原審法院自應以裁定駁回之。又按寄存送達，
    自寄存之日起，經10日發生效力，刑事訴訟法第62條準用民
    事訴訟法第138條第2項規定甚明。
二、經查：
  ㈠上訴人即被告李慶山因違反洗錢防制法等案件，經本院於民
    國111年1月13日以110年度金訴字第272號判決在案，嗣經本
    院依上訴人於審理程序時所陳稱之實際居所地址即臺北市○○
    區○○路0號0樓（上訴人之戶籍設於臺北市信義區戶政事務所
    ）送達判決，因未獲晤本人、同居人、受僱人，遂於111年1
    月26日寄存於臺北市政府警察局信義分局三張犁派出所（下
    稱三張犁派出所），並作送達通知書2份，1份黏貼於應受送
    達人即上訴人之居所門首，另1份置於該送達處所信箱，以
    為送達，且上訴人斯時未在監所等情，有本院送達證書、三
    張犁派出所受理訴訟文書資料列印、寄存司法文書登記及具
    領登記簿及上訴人之臺灣高等法院在監在押全國紀錄表各1
    份在卷可憑（見本院卷第433、493、639、595頁），是該判
    決已於上開寄存之日起經10日即111年2月5日生合法送達之
    效力。又依據「法院訴訟當事人在途期間標準」，因上訴人
    之居所在臺北市信義區，在途期間為2日（詳見法院訴訟當
    事人在途期間標準第3條第1款第2目），上訴人得提起上訴
    的期間應自合法送達判決正本之翌日即111年2月6日起算22
    日，末日應為111年2月27日（星期日），惟此日屬假日，故
    本件上訴期間遞延至次上班日即同年3月1日（星期二；星期
    一即同年2月28日，屬國定假日）為屆滿日，是上訴人最遲
    應於該日提起上訴，始為合法，然其遲至111年5月3日始具
    狀向本院提起上訴，有刑事上訴狀及其上本院收狀章1枚附
    卷可證（見本院卷第531頁），顯已逾越上訴期間。
  ㈡至上訴人雖陳稱：上訴人從未接獲刑事判決書，且上訴人於6
    月18日約下午3時赴派出所領取臺灣高等法院出庭傳票，領
    完隨後再問值班員警可還有上訴人未領信件，經值班警員查
    詢又找出一封標示本院的公文書，本以為應該就是那封下落
    不明的刑事判決書，打開一看裡面竟是臺灣新北地方檢察署
    函件。而此封重要函件上訴人依然沒收到郵局通知單，經接
    二連三的烏龍事件，上訴人幾可斷定九成以上的原因在郵務
    人員身上，因郵務人員疏失後果就要上訴人全盤接受，豈能
    令人信服等語。然查：
　⒈寄存送達制度已施行數十年，為司法文書送達上所大量依憑
    ，且所委託之送達郵務機構即中華郵政股份有限公司，為目
    前我國唯一之郵政事業機構，而受郵政法、中華郵政股份有
    限公司設置條例所嚴格規範，以保障提供普遍、公平、合理
    之郵政服務，具備強烈公益性，且其就包含寄存送達在內之
    各類郵務送達，因數十年郵務投遞實務經驗及受法規專業性
    規範及政府機關公益要求之控管，已有稽核、獎懲等完善制
    度足以保障郵務士投遞之確實及合規性，是其所屬郵務士作
    成之送達證明文書，雖非公文書，然證明性上顯非一般私人
    企業所屬員工作成之私文書所可比擬，而已與公文書相類。
    觀諸本案判決之送達證書，其上明確勾選「未獲會晤本人亦
    無受領文書之同居人或受僱人，已將該送達文書：寄存於下
    列之一處所，並作送達通知書兩份，一份黏貼於應受送達人
    住居所、事務所、營業所或其就業處所門首，另一份置於該
    送達處所信箱或其他適當位置，以為送達」等文字，且記明
    寄存於「三張犁派出所」等情，有本院送達證書1份在卷可
    佐（見本院卷第433頁），而負責投遞本案判決郵件之郵務
    士既非訴訟當事人或其所屬人員，尚無偏袒訴訟任何一造之
    理，當無可能甘受業務登載不實罪制裁及面臨所屬中華郵政
    股份有限公司懲處之風險，而無端填載不實之送達內容，是
    上開送達證書之真實性應堪採信。
　⒉又本院就本案判決之寄存送達是否合法一情，函詢中華郵政
    股份有限公司，經該公司臺北郵局復以：「本局信義投遞股
    於111年1月24日、25日按址投遞2次，均因應受送達人不在
    致未能送達，爰依規定於次日製作郵務送達通知書1式2份，
    1份黏貼於應受送達人住所門首，另一份置入其信箱，並將
    郵件轉送台北市政府警察局信義分局三張犁派出所辦理寄存
    」等語，有該局111年0月00日北遞字第0000000000號函及所
    附台北郵局信義投遞股郵件查詢表、簽收清單影本各1份附
    卷可稽（見本院卷第641、643、645頁），足認該局郵務士
    確有依規定製作送達通知書1份黏貼於應受送達人即上訴人
    上開居所門首，並將另1份置入其信箱。上訴人雖陳稱其未
    接獲刑事判決書之原因為郵務人員之疏失等語，然此乃其一
    己臆測，並未提出足以動搖上開送達證書所載內容真實性之
    證據，尚難憑採。
  ㈢綜上所述，上訴人於111年5月3日提起上訴，經本院於111年6
    月6日以原裁定駁回上訴，上訴人不服提起抗告後，雖經臺
    灣高等法院於111年7月13日撤銷原裁定，發回本院更為適法
    之裁定，然本院就本案判決是否於111年1月26日已合法寄存
    送達一事，依法進行事證調查並審閱相關事證後，認本案判
    決確已於111年1月26日合法寄存送達上訴人，是上訴人至遲
    應於同年3月1日提起上訴，然其卻遲於同年5月3日始提起上
    訴，顯已逾法定上訴期間，其上訴即屬違背法律上之程式，
    且無從補正，依首揭規定及說明，自應予駁回。
三、依刑事訴訟法第362條前段，裁定如主文。 
中　　華　　民　　國　　111 　年　　9 　　月  　19　　日
                  刑事第十一庭  審判長法　官　郭峻豪
　　　　　　　　　
　　　　　　　　　　　　　　　　　　　法　官　林琮欽
　　　　　　　　　
　　　　　　　　　　　　　　　　　　　法　官　莊婷羽
以上正本證明與原本無異。
如不服本裁定，應於裁定送達後五日內敘明抗告理由，向本院提
出抗告狀。
                                      書記官  陳湘文
中　　華　　民　　國　　111 　年　　9 　　月　　19　　日